Inventaris van het archief van het Kantongerecht te Alphen aan den Rijn (1956) 1980-1989 (1992)
Nationaal Archief, Den Haag
- Burgerlijke zaken, B.
  - Kantonrechter, 1.
    - Aangebracht bij dagvaarding, 1.1
      - Audiëntiebladen van terechtzittingen en minuten van vonnissen., 1980 - 1989; 23-61; 165-168; 43 pakken
        - 1988 okt 18 - dec 20, 56
        - 1989 jan 3 - mrt 30, 57
        - 1989 apr 4 - juni 29, 58
        - 1989 juli 4 - sept 26, 59
        - 1989 sept 28 - dec 14, 60
        - 1989 dec 19, 61
      - Processtukken, geordend op rolnummer, 1980-1989; 62-106; 169-180; 57 pakken
        Geordend op rolnummer.
        - 1980 rolnummers 1 - 210, 169
        - 1980 rolnummers 211 - 275, 62
        - 1980 rolnummers 276 - 490, 170
        - 1980 rolnummers 491 - 650, 171
        - 1980 rolnummers 651 - 870, 63
        - 1980 rolnummers 871 - 916, 64
        - 1981 rolnummers 1 - 275, 172
        - 1981 rolnummers 276 - 550, 173
        - 1981 rolnummers 551 - 630, 65
        - 1981 rolnummers 631 - 800, 174
        - 1981 rolnummers 801 - 979, 66
        - 1981 rolnummers 981 - 1025, 175
        - 1982 rolnummers 1 - 150, 176
        - 1982 rolnummers 151 - 229, 67
        - 1982 rolnummers 226 - 350, 177
        - 1982 rolnummers 351 - 420, 68
        - 1982 rolnummers 421 - 480, 178
        - 1982 rolnummers 481 - 580, 69
        - 1982 rolnummers 581 - 665, 179
        - 1982 rolnummers 666 - 905, 70
        - 1982 rolnummers 906 - 1119, 71
        - 1982 rolnummers 1120 - 1319, 72
        - 1983 rolnummers 1 - 239, 73
        - 1983 rolnummers 240 - 435, 74
        - 1983 rolnummers 436 - 700, 75
        - 1983 rolnummers 701 - 957, 76
        - 1983 rolnummers 958 - 1226, 77
        - 1984 rolnummers 1 - 300, 78
        - 1984 rolnummers 301 - 500 en 601 - 675, 79
          Voor rolnummers 501 - 600 van 1984 zie inv.nr. 180
        - 1984 rolnummers 501 - 600, 180
        - 1984 rolnummers 676 - 1000, 80
        - 1984 rolnummers 1001 - 1130, 81
        - 1985 rolnummers 1 - 250, 82
        - 1985 rolnummers 251 - 525, 83
        - 1985 rolnummers 526 - 792, 84
        - 1985 rolnummers 793 - 1063, 85
        - 1986 rolnummers 1 - 280, 86
        - 1986 rolnummers 281 - 545, 87
        - 1986 rolnummers 546 - 800, 88
        - 1986 rolnummers 801 - 1049, 89
        - 1986 rolnummers 1050 - 1150, 90
        - 1987 rolnummers 1 - 225, 91
        - 1987 rolnummers 226 - 475, 92
        - 1987 rolnummers 476 - 718, 93
        - 1987 rolnummers 719 - 972, 94
        - 1987 rolnummers 973 - 1157, 95
        - 1988 rolnummers 1 - 260, 96
        - 1988 rolnummers 261 - 485, 97
        - 1988 rolnummers 486 - 710, 98
        - 1988 rolnummers 711 - 975, 99
        - 1988 rolnummers 976 - 1253, 100
        - 1989 rolnummers 1 - 229, 101
        - 1989 rolnummers 230 - 525, 102
        - 1989 rolnummers 526 - 785, 103
        - 1989 rolnummers 786 - 1050, 104
        - 1989 rolnummers 1051 - 1350, 105
        - 1989 rolnummers 1351 - 1458, 106
    - Aangebracht bij rekest, 1.2
      - Registers van rekesten tot uitvaarding van een rechterlijke bevel tot betaling., 1981 - 1989; 107-108; 2 delen
        - 1981 apr. 10 - 1983 okt. 19 (nummer 600), 107
        - 1983 okt. 19 (nummer 601) - 1989 mei 8, 108
      - Registers voor rekesten tot inleiding van een contentieuze procedure., 1981 - 1990; 109-110; 2 delen
        - 1980, ---
          Zie nummer toegang 3.03.20.03, inv.nr. 326.
        - 1981 - 1985 nov. 11 (nummer 72), 109
        - 1985 nov. 29 (nummer 73) - 1990 okt. 19 (nummer 88), 110
          Openbaarheid beperkt tot 1 januari 2066
  - Pachtkamer, 2.
    - Aangebracht bij dagvaarding, 2.1
      - Klapperkaarten op naam van eiser en gedaagde geordend op rolnummer., 1980 - 1989; 111; 1 kaartsysteem
        Zie voor de bijbehorende stukken inv.nr. 113.
      - Audiëntiebladen met minuten van vonnissen inzake pachtzaken., 1980 - 1989; 112; 1 omslag
        Zie voor de toegang hierop inv.nr. 111.
      - Processtukken geordend op rolnummer., 1980 - 1989; 113; 1 omslag
    - Aangebracht bij rekest, 2.2
      - Klapperkaarten op naam van verzoeker en verweerder geordend op pachtrekestnummer., 1980 - 1989; 114; 1 kaartsysteem
        Zie voor de bijbehorende stukken inv.nr. 117.
        Geordend op pachtrequestnummer.
      - Registerkaarten van pachtzaken op pachtrekestnummer., 1980 - 1989; 115; 1 omslag
      - Audiëntiebladen en minuten van vonnissen inzake pachtzaken., 1980 - 1989; 116; 1 omslag
        Zie voor de toegang hierop inv.nr. 114.
      - Processtukken met beschikking, geordend op rekestnummer., 1980 - 1987, 1989; 117; 1 pak
- Buitengerechtelijke zaken, C.
  - Akten en beschikkingen, 3.1
    - Audiëntiebladen., 1980 - 1989; 118-119; 2 omslagen
      - 1980-1985, 118
      - 1988-1989, 119
    - Repertoires ten dienste van de administratie der buitengerechtelijke verrichtingen., 1980 - 1991; 120-121; 2 delen
      Zie voor de bijbehorende stukken de inv.nrs. 122-140.
      - 1980-1985, 120
      - 1986-1991, 121
        Openbaarheid beperkt tot 1 januari 2067
    - Akten en beschikkingen, geordend op rep(ertoire)nummer., 1980 - 1989; 122-140; 19 pakken
      - 1980 nummers 1 - 523, 122
      - 1981 nummers 1 - 505, 123
      - 1982 nummers 1 - 229, 124
      - 1982 nummers 230 - 620, 125
      - 1983 nummers 1 - 314, 126
      - 1983 nummers 315 - 565, 127
      - 1984 nummers 1 - 391, 128
      - 1984 nummers 392 - 508, 129
      - 1985 nummers 1 - 271, 130
      - 1985 nummers 272 - 464, 131
      - 1986 nummers 1 - 130, 132
      - 1986 nummers 131 - 426, 133
      - 1986 nummers 427 - 473, 134
      - 1987 nummers 1 - 298, 135
      - 1987 nummers 299 - 517, 136
      - 1988 nummers 1 - 200, 137
      - 1988 nummers 201 - 416, 138
      - 1989 nummers 1 - 264, 139
      - 1989 nummers 265 - 452, 140
  - Voogdijzaken, 3.2
    - Voogdijregisterkaarten op naam van onder de voogdij gestelde, geordend op jaar van meerderjarigheid., 1980 - 1989; 141-143; 3 pakken
      Door verlaging van de leeftijd van meerderjarigheid in 1987 zijn de geboortejaren 1964 - 1965 en 1970 - 1971 bij elkaar gearchiveerd. Zie inv.nr 143. Daarentegen zijn de geboortejaren 1966 - 1969, die in de jaren 1987 - 1990 de leeftijd van 21 jaar zouden bereiken terug te vinden in inv.nr. 142.
      - geboortejaren 1959-1963, 1980-1984, 141
      - geboortejaren 1966-1969, 1984-1987, 142
      - geboortejaren 1964-1965 en 1970-1971, 1985, 1986, 1988 en 1989, 143
    - Voogdijbewindskaarten op naam van de onder voogdijgestelde, geordend op jaar van meerderjarigheid., 1980 - 1989; 144-146; 3 pakken
      Door verlaging van de leeftijd van meerderjarigheid in 1987 zijn de geboortejaren 1965 - 1969 bij elkaar gearchiveerd. Zie inv.nr 144. Daarentegen zijn de geboortejaren 1970-1971 terug te vinden in inv.nr. 145.
      - 1980, ---
        Zie nummer toegang 3.03.20.03 inv.nr. 402.
      - 1981-1985, 144
      - 1983-1987, 145
      - 1988-1989, 146
    - Processtukken betreffende voogdijbewindzaken c.q. voogdijbeheerszaken., 1950 - 1989; 147-164; 18 pakken
      Zie voor de toegangen vanaf 1950 tot en met 1979 toegang 3.03.20.03, inv.nrs. 400-402 en vanaf 1980 in deze toegang de inv.nrs. 141-146.
      - VB nummers 1 - 197, 147
      - VB nummers 201 - 499, 148
      - VB nummers 501 - 724, 149
      - VB nummers 725 - 1053, 150
      - VB nummers 1054 - 1324, 151
      - VB nummers 1326 - 1600, 152
      - VB nummers 1601 - 1900, 153
      - VB nummers 1901 - 2200, 154
      - VB nummers 2202 - 2450, 155
      - VB nummers 2451 - 2733, 156
      - VB nummers 2734 - 3000, 157
      - VB nummers 3001 - 3239, 158
      - VB nummers 3240 - 3550, 159
      - VB nummers 3551 - 3800, 160
      - VB nummers 3801 - 4099, 161
      - VB nummers 4100 - 4425, 162
      - VB nummers 4426 - 4700, 163
      - VB nummers 4701 - 5000, 164